臺灣新竹地方法院刑事宣示判決筆錄　　100年度審易字第716號
公　訴　人　臺灣新竹地方法院檢察署檢察官
被　　　告　楊志乾
　　　　　　蔡如意
上列被告等因背信案件，檢察官提起公訴（100 年度偵緝字第28
5 號、第290 號）後，聲請改依協商程序而為判決，本院於中華
民國100 年11月30日下午4 時，在本院刑事第十一法庭宣示判決
，出席職員如下：
　　　　　　　　審判長法　官　劉兆菊
　　　　　　　　　　　書記官　林兆嘉
　　　　　　　　　　　通　譯　鄭敏郎
法官起立朗讀判決主文、犯罪事實要旨、處罰條文，及告以上訴
限制、期間並提出上訴狀之法院，且諭知記載其內容：
一、主  文：
    楊志乾共同犯背信罪，處有期徒刑陸月；如易科罰金，以新
    臺幣壹仟元折算一日。緩刑貳年，並應與蔡如意連帶給付黃
    振淵、彭敏麗各新臺幣伍拾萬元，除已給付之新臺幣各貳拾
    陸萬捌仟元，剩餘之各新臺幣貳拾萬貳仟元，應自民國一
    百年十二月十五日起至民國一百零一年十一月十五日止，每
    月十五日前給付各新臺幣壹萬捌仟元，並於民國一百零一年
    十二月十五日各給付新臺幣壹萬陸仟元。
    蔡如意共同犯背信罪，處有期徒刑伍月；如易科罰金，以新
    臺幣壹仟元折算一日。緩刑貳年，並應與楊志乾連帶給付黃
    振淵、彭敏麗各新臺幣伍拾萬元，除已給付之新臺幣各貳拾
    陸萬捌仟元，剩餘之各新臺幣貳拾萬貳仟元，應自民國一
    百年十二月十五日起至民國一百零一年十一月十五日止，每
    月十五日前給付各新臺幣壹萬捌仟元，並於民國一百零一年
    十二月十五日各給付新臺幣壹萬陸仟元。
二、犯罪事實要旨：
（一）楊志乾與蔡如意為夫妻，共同在新竹市○○○路49號1樓
      經營「海記小吃店」餐館。因楊志乾與蔡如意欲前往新竹
      縣竹北市拓展營業據點，乃分別與友人彭敏麗、黃振淵於
      民國99年9 月26日簽立合夥契約書，約定楊志乾、彭敏麗
      及黃振淵分別出資新臺幣（下同）200 萬元、150 萬元、
      150 萬元，共同合夥另經營「旺角海記港式餐廳」，並約
      定由楊志乾擔任餐廳負責人，負責合夥事業即餐廳業務之
      所有營運事務：廚房管理、業務推廣、人事管理及對外公
      共關係。彭敏麗及黃振淵則擔任董事，並分別於同年月28
      日，各自匯款50萬元至楊志乾所申設第一商業銀行民生分
      行帳號000000000000號帳戶內。詎楊志乾擔任上開合夥事
      業之執行事務合夥人，本應為其他合夥人妥善處理合夥財
      產經營合夥業務，竟因原本經營之「海記小吃店」餐館經
      營不善、財務虧損，楊志乾與蔡如意竟共同基於意圖為自
      己不法利益及損害「旺角海記港式餐廳」其餘合夥人財產
      利益之犯意聯絡，於取得彭敏麗、黃振淵所匯入之合夥資
      金計100 萬元（各50萬元）後，除支付租賃新餐廳用地之
      押租金23萬元及仲介佣金5 萬7,500 元後，即違背其受託
      將合夥財產處理於籌設新餐廳之任務，未經合夥人彭敏麗
      、黃振淵之同意，由楊志乾指示蔡如意擅自將剩餘之合夥
      資金挪用在「海記小吃店」平時花費及填補虧損，致生損
      害於「旺角海記港式餐廳」合夥人彭敏麗與、黃振淵投資
      之財產。嗣因彭敏麗發現「旺角海記港式餐廳」搭蓋建材
      與原合夥時之約定不符而要求退夥，楊志乾竟一再拖延，
      始查悉上情。
（二）案經彭敏麗、黃振淵告訴臺灣新竹地方法院檢察署檢察官
      偵查起訴後，經檢察官聲請認罪協商判決，由本院合議庭
      裁定由受命法官獨任改依協商程序而為判決。
三、處罰條文：
    刑法第28條、第342條第1項、第74條第1項第1款、第2項第3
    款，刑法施行法第1條之1第1項、第2項前段，逕以簡易判決
    處刑如主文。
四、附記事項：查被告楊志乾與蔡如意前均未曾因故意犯罪受有
    期徒刑以上刑之宣告，此有臺灣高等法院被告前案紀錄表各
    1 份在卷可參，茲念渠等一時失慮，致罹刑典，經此偵查科
    刑之教訓，當已知所警惕，且其犯後業與告訴人彭敏麗、黃
    振淵達成和解，和解條件為被告楊志乾與蔡如意連帶給付告
    訴人黃振淵、彭敏麗各50萬元，除已各給付之26萬8,000 元
    ，剩餘之各23萬2,000 元，應自100 年12月15日起至101 年
    11月15日止，每月15日前給付各1 萬8,000 元，並於101 年
    12月15日給付各1 萬6,000 元，此有本院100 年度審附民字
    第102 號和解筆錄在卷可稽（見本院卷第74頁），顯見被告
    楊志乾與蔡如意犯後深具悔意，經此偵審程序，當知所悔悟
    ，應無再犯之虞，本院因認前所宣告之刑，以暫不執行為適
    當，併予宣告緩刑2 年，並依刑法第74條第2 項第3 款之規
    定，將雙方之和解條件列為緩刑之條件，命被告楊志乾與蔡
    如意應依前開和解條件，按月分別向告訴人黃振淵、彭敏麗
    支付，直至全部清償完畢為止，以作為告訴人黃振淵、彭敏
    麗損害之賠償，以啟被告楊志乾、蔡如意之自新，並保障被
    害人黃振淵、彭敏麗之受償權利。而上開支付損害賠償之諭
    知，得為民事強制執行名義，且被告楊志乾、蔡如意於本案
    緩刑期間倘未如期支付，而違反本判決所諭知之負擔情節重
    大，足認原宣告之緩刑難收其預期效果，而有執行刑罰之必
    要者，依刑法第75條之1 第1 項第4 款規定，得撤銷其緩刑
    之宣告，併此敘明。
五、協商判決除有刑事訴訟法第455 條之4 第1 項第1 款於本訊
    問程序終結前，被告撤銷協商合意或檢察官撤回協商聲請者
    ；第2 款被告協商之意思非出於自由意志者；第4 款被告所
    犯之罪非第455 條之2 第1 項所定得以協商判決者；第6 款
    被告有其他較重之裁判上一罪之犯罪事實者；第7 款法院認
    應諭知免刑或免訴、不受理者情形之一，及違反同條第2 項
    「法院應於協商合意範圍內為判決；法院為協商判決所科之
    刑，以宣告緩刑或2 年以下有期徒刑、拘役或罰金為限」之
    規定者外，檢察官與被告均不得上訴。
六、如有前項得上訴之情形，得自收受宣示判決筆錄送達之日起
    10日內，向本院提出上訴書狀，上訴於第二審法院。
本案經檢察官洪期榮到庭執行職務。
中    華    民    國    100   年    11    月    30    日
                  刑事第九庭    書  記  官  林兆嘉
                                審判長法官  劉兆菊
以上筆錄正本係照原本作成。
中    華    民    國    100   年    11    月    30    日
                                書  記  官  許榮成
附錄本案論罪科刑法條：
中華民國刑法第342條
（背信罪）
為他人處理事務，意圖為自己或第三人不法之利益，或損害本人
之利益，而為違背其任務之行為，致生損害於本人之財產或其他
利益者，處5 年以下有期徒刑、拘役或科或併科1 千元以下罰金
。
前項之未遂犯罰之。